臺灣屏東地方法院裁定　　　　　　　　 110年度屏秩字第28號
移送機關　　屏東縣政府警察局屏東分局

被移送人　　蘇正雄　


上列被移送人因違反社會秩序維護法案件，經移送機關以民國11
0 年8 月26日屏警分偵字第11033428000 號移送書移送審理，本
院裁定如下：
    主      文
蘇正雄無正當理由攜帶具有殺傷力之器械，處罰鍰新臺幣陸仟元
。
扣案之具有殺傷力之西瓜刀壹把沒入之。
    事實理由及證據
一、被移送人於下列時、地有違反社會秩序維護法之行為：
  ㈠時間：民國110 年8 月15日17時許。
  ㈡地點：屏東縣屏東市棒球路121 巷口。
  ㈢行為：無正當理由攜帶具有殺傷力之西瓜刀1 把。
二、經查：
  ㈠無正當理由攜帶具有殺傷力之器械、化學製劑或其他危險物
    品者，處3日以下拘留或新臺幣3萬元以下罰鍰，社會秩序維
    護法第63條第1項第1款定有明文。又社會秩序維護法第63條
    第1項第1款所稱之「無正當理由」，應指行為人若所持有之
    目的，與該器械於通常所使用之目的不同，而依當時客觀環
    境及一般社會通念觀之，該持有之行為已逾該器械通常使用
    之目的，致使該器械在客觀上造成社會秩序之不安，當不以
    行為人是否已持之要脅他人生命或身體而產生實質危險為斷
    。
  ㈡查本件扣案之西瓜刀1 把，其刀刃部分質地堅硬且刀鋒銳利
    ，有扣押筆錄、扣押物品目錄表、扣押物品收據及扣案物照
    片等在卷可證，顯可為攻擊他人之武器而具有殺傷力。至被
    移送人雖辯稱：想把扣案刀械帶去修理，所以放在機車踏板
    上，惟若出門修理刀械，應會將具有殺傷力之器械妥善安置
    ，而非放置於機車踏板上，被移送人前開辯詞，顯無可採。
    再衡酌查獲地點為屏東縣屏東市棒球路121 巷口，乃不特定
    人得以出入經過之公共場所，且該場所亦無必要攜帶扣案之
    西瓜刀，顯見被移送人所為，恐有因濫用或誤用扣案刀械而
    危及他人生命安全，並對社會安寧產生危害之虞，益徵被移
    送人攜帶上開具殺傷力之器械並無正當理由。從而，被移送
    人持有具有殺傷力之西瓜刀1 把之行為，顯已構成「無正當
    理由攜帶具有殺傷力之器械」之法律要件，其違反社會秩序
    維護法之行為，已屬明確。是以，被移送人有違反社會秩序
    維護法第63條第1 項第1 款之行為，足資認定，應依法論處
    ，爰裁定如主文所示之罰鍰。至扣案之西瓜刀1 把，屬被移
    送人所有，且為供其違反本法行為所用之物，亦據被移送人
    於警詢中供承無訛，爰依同法第22條第3 項規定，併予宣告
    沒入之，附此敘明。
三、依社會秩序維護法第45條第1 項、第63條第1 項第1 款、第
    22條第3 項，裁定如主文。
中    華    民    國   110    年    10    月    6     日
                  屏東簡易庭  法  官  曾吉雄
以上正本證明與原本無異。
如不服本裁定，得於裁定書送達之翌日起五日內，以書狀敘述理
由，向本庭提出抗告。
中    華    民    國   110    年    10    月    6     日
                              書記官  潘豐益